【裁判字號】    98,交抗,2856
【裁判日期】    981225
【裁判案由】    違反道路交通管理處罰條例
【裁判全文】
臺灣高等法院交通事件裁定            98年度交抗字第2856號
抗  告  人
即受處分人  甲○○
                    （送達代收.
上列抗告人即受處分人因違反道路交通管理處罰條例案件，不服
臺灣桃園地方法院，中華民國98年11月3 日所為裁定（98年度交
聲字第2971號），提起抗告，本院裁定如下：
    主  文
抗告駁回。
    理  由
一、本件抗告人即受處分人甲○○於民國90年8月25日下午4時43
    分許騎乘車牌號碼CJD-972號重型機車，在臺北縣淡水鎮○
    ○○路人行道，因「在人行道臨時停車」之違規，遭臺北縣
    政府警察局淡水分局執勤員警依違反道路交通管理處罰條例
    第55條第1項第1款之規定掣單逕行舉發，嗣經原處分機關於
    94年5月13日以北監蘆字第裁46-CT0000000號違反道路交通
    管理事件裁決書裁處受處分人罰鍰新臺幣（下同）600元在
    案。原裁定以受處分人聲明異議之時點已逾20日之法定期間
    ，不合法律上程式且無從補正，而駁回受處分人之聲明異議
    。
二、抗告意旨略以：受處分人從未收過紅單，本件僅須告知蘆洲
    監理站主管由其自行處理即可，依法聲明異議云云。
三、按受處分人不服第8條主管機關所為之處罰，得於接到裁決
    書之翌日起20日內，向管轄地方法院聲明異議，道路交通管
    理處罰條例第87條第1項定有明文。次按交通法庭認聲明異
    議不合法律上之程式，且無從補正者，應以裁定駁回之，道
    路交通案件處理辦法第18條前段亦有明文。再按送達，於應
    受送達人之住居所、事務所或營業所為之。又於應送達處所
    不獲會晤應受送達人時，得將文書付與有辨別事理能力之同
    居人、受僱人或應送達處所之接收郵件人員，行政程序法第
    72條第1項前段、第73條第1項分別定有明文。
四、經查：本件原處分機關所為違反道路交通管理事件北縣蘆字
    第裁46-CT0000000號裁決書，其送達程序係以受處分人當時
    之住所地即「台中縣沙鹿鎮○○路5巷4號之1 」為送達處所
    ，並經郵務士於94年5月20日送達於該址，因未獲會晤本人
    ，已由送達人將裁決書交與有辨別事理能力之受處分人配偶
    楊慧君收受之事實，有上揭裁決書、中華民國郵政掛號郵件
    收件回執書各乙件、及全戶戶籍資料查詢結果2紙（見原審
    卷第8頁、第9頁、第19頁、第20頁）可稽，裁決書已於上開
    日期合法送達於受處分人。受處分人如對裁決處分不服，應
    自收受送達之翌日起算20日內，提出異議，然抗告人遲至98
    年10月12日，始向原處分機關提出聲明異議狀，有該聲明異
    議狀首頁所蓋之原處分機關收件章足憑（見原審卷第4頁）
    ，已逾法定之20日法定異議期間，於法自有未合，又無從補
    正，自應將其異議駁回。原裁定意旨經核並無不合。抗告人
    猶執陳詞抗辯，指摘原裁定不當，與前開法律不符，其抗告
    無理由，應予駁回。
五、據上論結，應依道路交通管理處罰條例第89條，道路交通案
    件處理辦法第26條，刑事訴訟法第412條，裁定如主文。
中    華    民    國    98    年    12    月    25    日
                  刑事第二十一庭審判長法  官  蔡聰明
                                      法  官  許永煌
                                      法  官  趙文卿
以上正本證明與原本無異。
不得再抗告。
                                      書記官  葉金發
中    華    民    國    98    年    12    月    25    日


司法院資訊處製作；財團法人民間司法改革基金會備份。
